Config:
  hfst:
    Gen: ../../../src/generator-gt-norm.hfst
    Morph: ../../../src/analyser-gt-norm.hfst
  xerox:
    Gen: ../../../src/generator-gt-norm.xfst
    Morph: ../../../src/analyser-gt-norm.xfst
    App: lookup

Tests:

# todo:
#  The were proofread for golden standard by Larisa Ponomareva 2019-10-22
# Then: run analyser, then correct. 


   Pronoun – этія: # Demonstrative Pronoun 'Tämä / Этот, эта, это' # Murteellinen, teksteissä esiintyy vain nominatiivimuoto, muut sijamuodot ovat mahdollisia teoreettisesti. 
    этія+Pron+Dem+Sg+Nom: этія
    этія+Pron+Dem+Sg+Acc: [этійӧ, этійӧс] 
    этія+Pron+Dem+Sg+Gen: этіялӧн
    этія+Pron+Dem+Sg+Abl: этіялісь
    этія+Pron+Dem+Sg+Dat: этіялӧ
    этія+Pron+Dem+Sg+Ins: этійӧн 
    этія+Pron+Dem+Sg+Com: этіякӧт
    этія+Pron+Dem+Sg+Car: этіятӧг
    этія+Pron+Dem+Sg+Cns: этіяла
    этія+Pron+Dem+Sg+Cmpr: этіяся
    этія+Pron+Dem+Sg+Ine: этіяын
    этія+Pron+Dem+Sg+Ela: этіяись
    этія+Pron+Dem+Sg+Ill: этіяӧ
    этія+Pron+Dem+Sg+Apr: этіялань
    этія+Pron+Dem+Sg+Apr+Comp: [этіяланьжык, этіяжыклань] # Comp muodot eivät esiinny teksteissä
    этія+Pron+Dem+Sg+Egr: этіясянь
    этія+Pron+Dem+Sg+Egr+Comp: [этіясяньжык, этіяжыксянь] 
    этія+Pron+Dem+Sg+Prl: этіяӧт
    этія+Pron+Dem+Sg+Prl+Comp: [этіяӧтжык, этіяжыкӧт]
    этія+Pron+Dem+Sg+TerI: этіяӧдз
    этія+Pron+Dem+Sg+TerI+Comp: [этіяӧдзжык, этіяжыкӧдз]
    этія+Pron+Dem+Sg+TerII: этіяви
    этія+Pron+Dem+Sg+TerII+Comp: [этіявижык, этіяжыкви]
    этія+Pron+Dem+Sg+AprIne: этіяланьын
    этія+Pron+Dem+Sg+AprIne+Comp: [этіяланьынжык, этіяланьжыкын, этіяжыкланьын]
    этія+Pron+Dem+Sg+AprEla: этіяланись
    этія+Pron+Dem+Sg+AprEla+Comp: [этіяланисьжык, этіяланьжыкись, этіяжыкланись]
    этія+Pron+Dem+Sg+AprIll: этіяланьӧ
    этія+Pron+Dem+Sg+AprIll+Comp: [этіяланьӧжык, этіяланьжыкӧ, этіяжыкланьӧ]
    этія+Pron+Dem+Sg+AprEgr: этіяланьсянь
    этія+Pron+Dem+Sg+AprEgr+Comp: [этіяланьсяньжык, этіяланьжыксянь, этіяжыкланьсянь] 
    этія+Pron+Dem+Sg+AprPrl: этіяланьӧт
    этія+Pron+Dem+Sg+AprPrl+Comp: [этіяланьӧтжык, этіяланьжыкӧт, этіяжыкланьӧт]
    этія+Pron+Dem+Sg+AprTerI: этіяланьӧдз
    этія+Pron+Dem+Sg+AprTerI+Comp: [этіяланьӧдзжык, этіяланьжыкӧдз, этіяжыкланьӧдз] 
    этія+Pron+Dem+Sg+AprTerII: этіяланьви
    этія+Pron+Dem+Sg+AprTerII+Comp: [этіяланьвижык, этіяланьжыкви, этіяжыкланьви]


#Pronoun – этнія: # Demonstrative Pronoun 'Nämä / Эти' # Murteellinen, teksteissä esiintyy vain nominatiivimuoto, muut sijamuodot ovat mahdollisia teoreettisesti.
    этія+Pron+Dem+Pl+Nom: этнія
    этія+Pron+Dem+Pl+Acc: [этнійӧ, этнійӧс] 
    этія+Pron+Dem+Pl+Gen: этніялӧн
    этія+Pron+Dem+Pl+Abl: этніялісь
    этія+Pron+Dem+Pl+Dat: этніялӧ
    этія+Pron+Dem+Pl+Ins: этнійӧн 
    этія+Pron+Dem+Pl+Com: этніякӧт
    этія+Pron+Dem+Pl+Car: этніятӧг
    этія+Pron+Dem+Pl+Cns: этніяла
    этія+Pron+Dem+Pl+Cmpr: этніяся
    этія+Pron+Dem+Pl+Ine: этніяын
    этія+Pron+Dem+Pl+Ela: этніяись
    этія+Pron+Dem+Pl+Ill: этніяӧ
    этія+Pron+Dem+Pl+Apr: этніялань
    этія+Pron+Dem+Pl+Apr+Comp: [этніяланьжык, этніяжыклань] # Comp muodot eivät esiinny teksteissä
    этія+Pron+Dem+Pl+Egr: этніясянь
    этія+Pron+Dem+Pl+Egr+Comp: [этніясяньжык, этніяжыксянь] 
    этія+Pron+Dem+Pl+Prl: этніяӧт
    этія+Pron+Dem+Pl+Prl+Comp: [этніяӧтжык, этніяжыкӧт]
    этія+Pron+Dem+Pl+TerI: этніяӧдз
    этія+Pron+Dem+Pl+TerI+Comp: [этніяӧдзжык, этніяжыкӧдз]
    этія+Pron+Dem+Pl+TerII: этніяви
    этія+Pron+Dem+Pl+TerII+Comp: [этніявижык, этніяжыкви]
    этія+Pron+Dem+Pl+AprIne: этніяланьын
    этія+Pron+Dem+Pl+AprIne+Comp: [этніяланьынжык, этніяланьжыкын, этніяжыкланьын]
    этія+Pron+Dem+Pl+AprEla: этніяланись
    этія+Pron+Dem+Pl+AprEla+Comp: [этніяланисьжык, этніяланьжыкись, этніяжыкланись]
    этія+Pron+Dem+Pl+AprIll: этніяланьӧ
    этія+Pron+Dem+Pl+AprIll+Comp: [этніяланьӧжык, этніяланьжыкӧ, этніяжыкланьӧ]
    этія+Pron+Dem+Pl+AprEgr: этніяланьсянь
    этія+Pron+Dem+Pl+AprEgr+Comp: [этніяланьсяньжык, этніяланьжыксянь, этніяжыкланьсянь] 
    этія+Pron+Dem+Pl+AprPrl: этніяланьӧт
    этія+Pron+Dem+Pl+AprPrl+Comp: [этніяланьӧтжык, этніяланьжыкӧт, этніяжыкланьӧт]
    этія+Pron+Dem+Pl+AprTerI: этніяланьӧдз
    этія+Pron+Dem+Pl+AprTerI+Comp: [этніяланьӧдзжык, этніяланьжыкӧдз, этніяжыкланьӧдз] 
    этія+Pron+Dem+Pl+AprTerII: этніяланьви
    этія+Pron+Dem+Pl+AprTerII+Comp: [этніяланьвижык, этніяланьжыкви, этніяжыкланьви]



#Pronoun – энія: # Demonstrative Pronoun 'Nämä / Эти' # Murteellinen, teksteissä esiintyy vain nominatiivimuoto, muut sijamuodot ovat mahdollisia teoreettisesti.
    этія+Pron+Dem+Pl+Nom: энія
    этія+Pron+Dem+Pl+Acc: [энійӧ, энійӧс] 
    этія+Pron+Dem+Pl+Gen: эніялӧн
    этія+Pron+Dem+Pl+Abl: эніялісь
    этія+Pron+Dem+Pl+Dat: эніялӧ
    этія+Pron+Dem+Pl+Ins: энійӧн 
    этія+Pron+Dem+Pl+Com: эніякӧт
    этія+Pron+Dem+Pl+Car: эніятӧг
    этія+Pron+Dem+Pl+Cns: эніяла
    этія+Pron+Dem+Pl+Cmpr: эніяся
    этія+Pron+Dem+Pl+Ine: эніяын
    этія+Pron+Dem+Pl+Ela: эніяись
    этія+Pron+Dem+Pl+Ill: эніяӧ
    этія+Pron+Dem+Pl+Apr: эніялань
    этія+Pron+Dem+Pl+Apr+Comp: [эніяланьжык, эніяжыклань] # Comp muodot eivät esiinny teksteissä
    этія+Pron+Dem+Pl+Egr: эніясянь
    этія+Pron+Dem+Pl+Egr+Comp: [эніясяньжык, эніяжыксянь] 
    этія+Pron+Dem+Pl+Prl: эніяӧт
    этія+Pron+Dem+Pl+Prl+Comp: [эніяӧтжык, эніяжыкӧт]
    этія+Pron+Dem+Pl+TerI: эніяӧдз
    этія+Pron+Dem+Pl+TerI+Comp: [эніяӧдзжык, эніяжыкӧдз]
    этія+Pron+Dem+Pl+TerII: эніяви
    этія+Pron+Dem+Pl+TerII+Comp: [эніявижык, эніяжыкви]
    этія+Pron+Dem+Pl+AprIne: эніяланьын
    этія+Pron+Dem+Pl+AprIne+Comp: [эніяланьынжык, эніяланьжыкын, эніяжыкланьын]
    этія+Pron+Dem+Pl+AprEla: эніяланись
    этія+Pron+Dem+Pl+AprEla+Comp: [эніяланисьжык, эніяланьжыкись, эніяжыкланись]
    этія+Pron+Dem+Pl+AprIll: эніяланьӧ
    этія+Pron+Dem+Pl+AprIll+Comp: [эніяланьӧжык, эніяланьжыкӧ, эніяжыкланьӧ]
    этія+Pron+Dem+Pl+AprEgr: эніяланьсянь
    этія+Pron+Dem+Pl+AprEgr+Comp: [эніяланьсяньжык, эніяланьжыксянь, эніяжыкланьсянь] 
    этія+Pron+Dem+Pl+AprPrl: эніяланьӧт
    этія+Pron+Dem+Pl+AprPrl+Comp: [эніяланьӧтжык, эніяланьжыкӧт, эніяжыкланьӧт]
    этія+Pron+Dem+Pl+AprTerI: эніяланьӧдз
    этія+Pron+Dem+Pl+AprTerI+Comp: [эніяланьӧдзжык, эніяланьжыкӧдз, эніяжыкланьӧдз] 
    этія+Pron+Dem+Pl+AprTerII: эніяланьви
    этія+Pron+Dem+Pl+AprTerII+Comp: [эніяланьвижык, эніяланьжыкви, эніяжыкланьви]

